【裁判字號】    97,訴,2546
【裁判日期】    970627
【裁判案由】    毒品危害防制條例
【裁判全文】
臺灣板橋地方法院刑事判決              97年度訴字第2546號
公  訴  人  臺灣板橋地方法院檢察署檢察官
被      告  甲○○
上列被告因違反毒品危害防制條例案件，經檢察官提起公訴（97
年度毒偵字第4363號、第4534號），因被告於準備程序中就被訴
事實為有罪之陳述，經本院合議庭裁定由受命法官獨任進行簡式
審判程序，並判決如下：
    主  文
甲○○施用第一級毒品，累犯，處有期徒刑柒月；又施用第一級
毒品，累犯，處有期徒刑柒月。又施用第二級毒品，累犯，處有
期徒刑肆月。應執行有期徒刑壹年參月。
    事  實
一、甲○○前於民國88年間因施用毒品案件，經本院以88年度毒
    聲字第7376號裁定送觀察、勒戒，因認無繼續施用毒品之傾
    向，於88年12月7 日執行完畢釋放，並由臺灣板橋地方法院
    檢察署檢察官以88年度毒偵字第2785號為不起訴處分確定；
    於91年間復因施用毒品案件，經本院以92年度訴字第1879號
    判處有期徒刑8 月確定；又自94年11月25日下午1 時許起至
    95年1 月29日晚上9 時許止，因施用毒品案件，經本院以95
    年度訴字第2819號判處有期徒刑1 年，並分經臺灣高等法院
    及最高法院駁回上訴確定，嗣經依法減為有期徒刑6 月確定
    ，另因詐欺案件，經本院以95年度訴字第2612號判處有期徒
    刑7 月，依法減為有期徒刑3 月又15日確定，又因竊盜案件
    ，經本院以95年度簡字第3020號判處有期徒刑6 月，依法減
    為有期徒刑3 月確定，上開3 罪應執行有期徒刑11月確定（
    以下簡稱第一案）；再因竊盜案件，經本院以95年度簡字第
    894 號判處有期徒刑5 月（以下簡稱第二案），前開第一案
    及第二案接續執行，並於96年10月22日縮刑期滿執行完畢。
    詎仍不知悔改，於觀察、勒戒執行完畢釋放後5 年內，再犯
    上開施用毒品案件後，基於施用第一級毒品海洛因之犯意，
    於97年2 月26日某時許，在臺北縣板橋市○○路29巷1 號1
    樓之住處內（起訴書略載為97年2 月26日15時35分許為警採
    尿前回溯26小時內某時，在不詳地點），以針筒注射稀釋後
    之海洛因之方式，施用海洛因1 次。嗣於同年月26日為警查
    獲，並經採集其尿液送驗後，呈嗎啡陽性反應，始查悉上情
    。
二、甲○○復另行起意，分別基於施用第一級毒品海洛因及第二
    級毒品甲基安非他命之犯意，分別於97年4 月11日某時許（
    起訴書略載為同年4 月11日為警採尿回溯26、96小時內之某
    時），在不詳地點，先以針筒注射稀釋後之海洛因之方式，
    施用海洛因1 次；隨後以放置甲基安非他命於加熱器加熱後
    吸食煙霧之方式，施用甲基安非他命1 次。嗣於同日12時許
    為警查獲，並經警採其尿液檢驗後，呈嗎啡及甲基安非他命
    陽性反應，始查悉上情。
三、案經臺北巿政府警察局萬華分局移送臺灣板橋地方法院檢察
    署檢察官偵查起訴。
   理  由
一、上揭施用第一級毒品海洛因2 次、施用第二級毒品甲基安非
    他命1 次等事實，業據被告甲○○於本院審理時坦承不諱，
    而被告為警查獲時採集之尿液，經送驗結果呈嗎啡及甲基安
    非他命陽性反應，此有臺灣檢驗科技股份有限公司CH/2008/
    3018 5號濫用藥物檢驗報告、臺灣尖端先進生技醫藥股份有
    限公司97年4 月21日濫用藥物檢驗報告、臺北縣政府警察局
    板橋分局偵辦毒品危害防制條例案被移送人姓名及代碼對照
    表、臺北市政府警察局偵辦毒品案件尿液檢體委驗單各1 份
    在卷可佐，被告上開自白與事實相符，堪信其為真實。又被
    告前於88年間因施用毒品案件，經本院以88年度毒聲字第
    7376號裁定送觀察、勒戒，因認無繼續施用毒品之傾向，於
    88年12月7 日執行完畢釋放，並由臺灣板橋地方法院檢察署
    檢察官以88年度毒偵字第2785號為不起訴處分確定；於91年
    間，復因施用毒品案件，經本院以92年度訴字第1879號判處
    有期徒刑8 月確定；又自94年11月25日下午1 時許起至95年
    1 月29日晚上9 時許止，因施用毒品案件，經本院以95年度
    訴字第2819號判處有期徒刑1 年，並分經臺灣高等法院及最
    高法院駁回上訴確定，嗣經依法減為有期徒刑6 月確定，有
    臺灣高等法院被告前案紀錄表1 份附卷可佐，其於觀察、勒
    戒執行完畢釋放後5 年內，再犯上開施用毒品案件後，再為
    本件施用毒品犯行，應可認定。本案事證明確，被告犯行洵
    堪認定，應予依法論科。
二、核被告甲○○所為，係犯毒品危害防制條例第10條第1 項之
    施用第一級毒品罪（2 罪）及同條第2 項之施用第二級毒品
    罪（1 罪）。被告施用前分別持有海洛因、甲基安非他命之
    低度行為，應分別為施用海洛因、甲基安非他命之高度行為
    所吸收，不另論罪。被告所犯上開3 罪，犯意各別，罪名不
    同，應分論併罰。又被告前因施用毒品案件，經本院以95年
    度訴字第2819號判處有期徒刑1 年，並分經臺灣高等法院及
    最高法院駁回上訴確定，另經依法減為有期徒刑6 月確定，
    復因詐欺案件，經本院以95年度訴字第2612號判處有期徒刑
    7 月，依法減為有期徒刑3 月又15日確定，又因竊盜案件，
    經本院以95年度簡字第3020號判處有期徒刑6 月，依法減為
    有期徒刑3 月確定，上開三罪應執行有期徒刑11月確定（以
    下簡稱第一案）；再因竊盜案件，經本院以95年度簡字第
    894 號判處有期徒刑5 月（以下簡稱第二案），前開第一案
    及第二案接續執行，並於96年10月22日縮刑期滿執行完畢，
    有臺灣高等法院被告前案紀錄表1 份附卷可稽，其於5 年以
    內故意再犯本件有期徒刑以上之3 罪，均為累犯，依刑法第
    47條第1 項規定分別加重其刑。爰審酌被告之前科紀錄、其
    犯罪手段、生活狀況、國中畢業之智識程度、施用毒品係對
    自己身體之殘害，及其犯罪後均坦承犯行之態度等一切情狀
    ，分別量處如主文所示之刑，併定其應執行之刑。
據上論斷，應依刑事訴訟法第273 條之1 第1 項、第299 條第 1
項前段，毒品危害防制條例第10條第1 項、第2 項，刑法第11條
前段、第47條第1 項、第51條第5款，判決如主文。
本案經檢察官陳旻源到庭執行職務。
中    華    民    國    97    年    6     月    27    日
                  刑事第十三庭  法  官  俞秀美
以上正本證明與原本無異。
如不服本判決，應於判決送達後10日內向本院提出上訴狀（應附
繕本）。
                                書記官  謝怡貞
中    華    民    國    97    年    6     月    27    日
附錄本案論罪科刑之法條：
毒品危害防制條例第10條
施用第一級毒品者，處 6 月以上 5 年以下有期徒刑。
施用第二級毒品者，處3 年以下有期徒刑。


司法院資訊處製作；財團法人民間司法改革基金會備份。
